【裁判字號】    97,上訴,739
【裁判日期】    970507
【裁判案由】    違反毒品危害防制條例
【裁判全文】
臺灣高等法院高雄分院刑事判決         97年度上訴字第739號
上  訴  人
即  被  告  甲○
                  現羈押於臺灣高雄看守所
上列上訴人因被告違反毒品危害防制條例案件，不服臺灣高雄地
方法院96年度訴字第5295號中華民國97年2 月20日第一審判決（
起訴案號：臺灣高雄地方法院檢察署96年度毒偵字第9718號），
提起上訴，本院判決如下：
     主  文
上訴駁回。
     事  實
一、甲○前因施用毒品案件，經原法院以89年度毒聲字第7504號
    裁定令入戒治處所施以強制戒治，嗣經原法院以90年度毒聲
    字第1095號裁定停止戒治，所餘戒治期間，付保護管束，惟
    於保護管束期間，再度施用毒品，經原法院以90年度毒聲字
    第3975號裁定撤銷停止戒治，令入戒治處所施以強制戒治，
    於民國91年10月31日強制戒治期滿，經臺灣高雄地方法院檢
    察署檢察官以91年度戒毒偵字第1130號為不起訴處分確定；
    又於92年間因施用第一、二級毒品案件，經本院以94年度上
    訴字第614 號分別判處有期徒刑10月、8 月，並定應執行有
    期徒刑1 年4 月確定，於96年2 月15日假釋出獄，假釋中付
    保護管束，於96年4 月3 日保護管束期滿，假釋未經撤銷，
    以已執行完畢論。詎其仍不思悔改，明知海洛因、甲基安非
    他命為毒品危害防制條例所列第2 級毒品，不得非法持有、
    施用，竟基於施用海洛因、甲基安非他命之犯意，於同年9
    月27日上午5 時5 分許為警採尿回溯24小時內某時（不包括
    在公權力拘束之時間），在不詳處所，施用海洛因、甲基安
    非他命各1 次。因於同日上午2 時30分許，涉嫌竊盜案為警
    在高雄縣路竹鄉○○路38號查獲，並徵其同意採其尿液送驗
    後，發現有海洛因代謝後之嗎啡及甲基安非他命之陽性反應
    而查獲上情。
二、案經高雄縣政府警察局湖內分局移送臺灣高雄地方法院檢察
    署檢察官偵查起訴。
     理  由
一、上訴人即被告甲○於上開時間，分別施用第一、二級毒品海
    洛因、甲基安非他命之事實，業經被告甲○於原審及本院坦
    承不諱，且其為警查獲所採集之尿液檢體，經送檢驗結果，
    分呈嗎啡陽性反應（按海洛因係由嗎啡經化學合成而製得，
    經注射進入人體後，因代謝分解成嗎啡，因此施打海洛因後
    ，由尿液中檢驗結果仍為嗎啡反應）及甲基安非他命陽性反
    應，台灣檢驗科技股份有限公司96年10月11日出具之報告編
    號KH2007A0000000號濫用藥物尿液檢驗報告暨高雄縣政府警
    察局湖內分局煙毒、麻藥案件嫌犯代號與真實姓名對照表各
    1 件在卷可稽，足見被告上開自白核與事實相符，應可採信
    。又被告有如事實欄所示之經強制戒治執行完畢釋放之情，
    亦有臺灣高等法院被告前案紀錄表在卷可佐，顯見其係於上
    開強制戒治執行完畢釋放後，5 年內再犯本件施用第一、二
    級毒品之罪，事證明確，被告犯行堪以認定，自應依法論科
    。
二、按海洛因、甲基安非他命係毒品危害防制條例第2 條第2 項
    第1 款、第2 款所明定之第一級、第二級毒品，不得非法持
    有、施用。核被告所為，係犯毒品危害防制條例第10條第1
    項之施用第一級毒品海洛因罪，及同條第2 項之施用第二級
    毒品甲基安非他命罪。又被告施用第一級毒品海洛因前後持
    有海洛因，及其施用第二級毒品甲基安非他命前後持有甲基
    安非他命之低度行為，應為施用海洛因、甲基安非他命之高
    度行為所吸收，均不另論罪。被告所犯上開施用第一級、第
    二級毒品罪間，犯意各別，行為互殊，應予分論併罰。又被
    告於92年間因施用第一、二級毒品案件，經本院以94年度上
    訴字第614 號分別判處有期徒刑10月、8 月，並定應執行有
    期徒刑1 年4 月確定，於96年2 月15日假釋出獄，假釋中付
    保護管束，於96年4 月3 日保護管束期滿，假釋未經撤銷，
    以已執行完畢論，此有前開臺灣高等法院被告前案紀錄表可
    按，其於有期徒刑之執行完畢後5 年內，故意再犯本件有期
    徒刑以上之施用第一、二級毒品罪，為累犯，應依刑法第47
    條第1 項之規定加重其刑。
三、原審認被告罪證明確，因而適用毒品危害防制條例第10條第
    1 項、第2 項，刑法第11條前段、第47條第1 項之規定，並
    審酌被告前因施用毒品經送觀察勒戒、強制戒治及刑罰之執
    行後，猶不思戒絕革除惡習，再為本件犯罪，顯未因前所受
    觀察勒戒、強制戒治及刑罰之執行而記取教訓，惟其施用毒
    品所生危害，係自戕身心健康等一切情狀，就施用第一級毒
    品部分，量處有期徒刑壹年貳月；施用第二級毒品部分，處
    有期徒刑陸月 (原審將本案與被告所犯另案原審96年度易字
    第3233號施用第二級毒品部分，合併審理，本案應另訂其應
    執行刑)。 其認事用法，核無不合，量刑亦屬允當。被告上
    訴意旨，指摘原判決量刑過重不當，均為無理由，應予駁回
    。
據上論斷，應依刑事訴訟法第368 條，判決如主文。
本案經檢察官彭南雄到庭執行職務。
中    華    民    國    97    年    5     月    7     日
                      刑事第六庭  審判長法  官  王憲義
                                        法  官  張盛喜
                                        法  官  邱永貴
以上正本證明與原本無異。
施用第二級毒品部分不得上訴。
施用第一級毒品部分，如不服本判決應於收受本判決後10日內向
本院提出上訴書狀，其未敘述上訴理由者，並得於提起上訴後10
日內向本院補提理由書狀（均須按他造當事人之人數附繕本）「
切勿逕送上級法院」。
中    華    民    國    97    年    5     月    7     日
                                        書記官  張雲義
附錄本判決論罪科刑法條：
毒品危害防制條例第10條
施用第一級毒品者，處 6 月以上 5 年以下有期徒刑。
施用第二級毒品者，處 3 年以下有期徒刑。


司法院資訊處製作；財團法人民間司法改革基金會備份。
